【裁判字號】    97,破抗,18
【裁判日期】    970425
【裁判案由】    宣告破產
【裁判全文】
臺灣高等法院臺中分院民事裁定  97年度破抗字第18號
抗  告  人  甲○○
上列抗告人因宣告破產事件，對於民國97年2月26日臺灣臺中地
方法院97年度破字第30號裁定提起抗告，本院裁定如下：
    主  文
抗告駁回。
抗告程序費用由抗告人負擔。
    理  由
一、按財團費用及財團債務，應先於破產債權，隨時由破產財團
    清償之；破產宣告後，如破產財團之財產不敷清償財團費用
    及財團債務時，法院因破產管理人之聲請，應以裁定宣告破
    產終止，破產法第97條、第148條，分別定有明文。是依上
    開法條意旨以觀，倘債務人確係毫無財產可構成破產財團，
    或破產財團雖勉強可組成，然其破產財團之財產尚不敷清償
    破產財團之費用及財團之債務，縱使予以裁定宣告債務人破
    產，因其他破產債權人已無法藉由破產程序而受到任何清償
    之機會，而無從依破產程序清理其債務時，即無進行破產程
    序之必要，得以無宣告破產之實益為由，裁定駁回債務人破
    產之聲請（最高法院86年度臺抗字第479號裁定可資參照）
    。
二、抗告意旨略以：查抗告人因理財失當，積欠債務達新臺幣（
    下同）416萬7070元，然抗告人現有財產僅有現金30萬7400
    元，資產顯不足以抵償負債，爰依破產法之規定，聲請宣告
    破產，但遭原審裁定駁回在案，為此提起抗告。又按一事不
    再理原則，乃適用於「判決」，並不適用於裁定，是本件並
    無一事不再理原則之適用。又查一般律師擔任破產管理人之
    費用約新台幣（下同）四、五萬元，並非原裁定憑空臆測近
    四十萬元，是原裁定謂本件並無破產宣告之實益云云，於法
    不合等語。
三、惟查，依抗告人所述，其積欠416萬7070元之債務，而現有
    資產則僅有現金30萬7400元，別無其他財產。是以，本件如
    宣告抗告人破產，抗告人尚須支付破產管理人之報酬，按破
    產管理人之報酬如以最低基本工資每月17,280元計算，每年
    至少須支出207,360元（即17280元×12月＝207,360元）；
    再依「各級法院辦案期限實施要點」第2點第2項之規定，破
    產事件之第一審辦案期限為二年，則抗告人在二年之破產期
    間應支付之財團費用至少高達414,720元，顯見抗告人之財
    產過少。是按抗告人自承其現有財產僅現金三十萬元，於扣
    除上開破產管理人之報酬後，已無餘額可供構成破產財團，
    自無法清償破產債權。再者，抗告人前於96年間，以同聲請
    理由，聲請宣告破產，業經原法院96年度第44號裁定、本院
    即台灣高等法院台中分院96年度破抗字第22號、及最高法院
    96年度台抗字第558號以無破產實益為由，裁定駁回確定在
    案，有該裁定書三件在卷可稽，而抗告人自該駁回裁定確定
    後，其經濟狀況並無重大之變遷，益證本件無宣告破產之實
    益。是原裁定駁回抗告人之破產之聲請，於法並無不合。綜
    上，本件抗告人聲請破產，為無理由，應予駁回。
四、本件事證已臻明確，抗告人其餘攻擊或防禦方法及所提證據
    ，均與本院心證之形成，不生影響，爰不一一再加以論述，
    併此明。
五、據上論結，本件抗告為無理由，應依破產法第五條，民事訴
    訟法第四百九十五條之一、第四百四十九條第一項、第七十
    八條，裁定如主文。
中    華    民    國    97    年    4     月    25    日
            民事第一庭    審判長法  官  吳 火 川
                                法  官  簡 清 忠
                                法  官  陳 繼 先
以上正本係照原本作成。
再為抗告應以適用法規顯有錯誤為理由，並經本院之許可，該許
可以原裁定所涉及之法律見解具有原則上之重要性者為限。
如提起再抗告者應於裁定送達後十日內向本院提出抗告理由狀（
須按照他造人數附具繕本）並繳納抗告裁判費新臺幣壹仟元，同
時委任律師或具有律師資格之關係人為代理人。
                                書記官  陳 三 軫
中    華    民    國    97    年    4     月    25    日
                                                      Ａ


司法院資訊處製作；財團法人民間司法改革基金會備份。
